【裁判字號】    95,裁,2181
【裁判日期】    950928
【裁判案由】    綜合所得稅
【裁判全文】
最  高  行  政  法  院  裁  定
                                     95年度裁字第02181號
上  訴  人   乙○○
被 上訴 人   財政部臺北市國稅局
代  表  人   甲○○
上列當事人間因綜合所得稅事件，上訴人對於中華民國94年3月1
3日臺北高等行政法院94年度簡字第16號判決，提起上訴，本院
裁定如下：
    主  文
上訴駁回。
上訴審訴訟費用由上訴人負擔。
    理  由
一、按對於適用簡易程序之裁判提起上訴或抗告，須經最高行政
    法院許可，且該許可以訴訟事件所涉及之法律見解具有原則
    性者為限，行政訴訟法第235條定有明文。所謂訴訟事件涉
    及之法律見解具有原則性，係指該事件所涉及之法律問題意
    義重大，而有加以闡釋之必要情形而言，如對於行政命令是
    否牴觸法律所為之判斷，或就同類事件所表示之法律見解與
    其他高等行政法院或本院所表示之見解互相牴觸，有由本院
    統一法律上意見或確認其意見之必要情形屬之。
二、上訴人於民國90年5月30日與千勝資訊股份有限公司（下稱
    千勝公司）簽訂授權書及合作契約書，將其發明第51991號
    專利權（專利名稱：地裏散熱熱水回收空調冷凍系統）授權
    千勝公司使用，取得權利金新臺幣5,000,000元，而於辦理
    90年度綜合所得稅結算申報時，未申報系爭權利金收入，嗣
    經被上訴人依查得資料，適用促進產業升級條例（下稱促產
    條例）第11條規定，以其所得之權利金50%免予計入綜合所
    得額課稅，增列2,500,000元，併計核定其當年度綜合所得
    總額為3,235,902元，淨額為2,764,792元，除補徵稅額114,
    619元外，並按漏稅額114,619元處以0.2倍之罰鍰22,900元
    （計至百元止）。上訴人不服，就被上訴人增列其權利金所
    得2,500,000元及罰鍰22,900元部分申請復查，未獲變更，
    提起訴願遭決定駁回，提起行政訴訟，經原審判決駁回。
三、上訴意旨略以：簽約前上訴人曾向財政部臺北市國稅局中南
    稽徵所詢問有關發明、專利授權所得課稅問題，經該所有關
    人員告知，依（88年12月31日修正前）促產條例第9條規定
    ，該專利收入免計入綜合所得額課稅，且查促產條例88年12
    月31日（上訴人誤植為30日）修正公布，將第9條變更為第
    11條，9 1年1月30日（正確應為89年1月1日）施行，上訴人
    簽約行為發生於90年5月30日，在91年1月30日修正公布生效
    施行之前，該法條對上訴人無效，被上訴人依據91年1月30
    日修正公告生效施行之促產條例第11條核定原處分，係違法
    溯及既往，於法不合；又促產條例第9條於88年1月31日修正
    為第11條，條目與內容改變，然無準備期、宣導期與落日條
    款，致為發明之納稅人無法因應，且其修正亦有違誤，反使
    發明人受害云云。
四、本院查：88年12月31日修正公布前之促產條例第9條固規定
    ：「中華民國國民以自己之創作或發明，依法取得並登記之
    專利權或電腦程式著作之著作權，提供或出售予中華民國境
    內公司使用，經目的事業主管機關核准者，其提供該公司使
    用所得之權利金，或售與該公司使用所得之收入，免予計入
    綜合所得額課稅。」，惟修正公布後之同法第11條則規定：
    「中華民國國民以自己之創作或發明，依法取得並登記之專
    利權，提供或出售予中華民國境內公司使用，經目的事業主
    管機關核准者，其提供該公司使用所得之權利金，或售與該
    公司使用所得之收入，50%免予計入綜合所得額課稅。」，
    並於第72條規定自89年1月1日施行，可知該第11條之規定，
    係修正舊法第9條之規定，嗣促產條例於91年1月30日雖再增
    訂修正，惟第11條並未修正，原審以本件上訴人行為時是90
    年5月30日，其系爭權利金收入，應適用行為時即89年1月1
    日施行之促產條例第11條規定，以其所得之權利金50 %免予
    計入綜合所得額課稅，而無從溯及適用88年12月31日修正前
    促產條例第9條規定，經核並無違誤。上訴意旨，顯係對促
    產條例修正前後沿革之誤解，並無涉及法律見解具有原則性
    ，而須由本院加以闡釋必要之情形可言，上訴人提起上訴，
    不合首揭規定，不應許可，其上訴難謂合法，應予駁回。
五、依行政訴訟法第249條第1項前段、第104條、民事訴訟法第9
    5條、第78條，裁定如主文。
中    華    民    國    95    年    9     月    28    日
                  第三庭審判長法  官  趙  永  康
                              法  官  胡  國  棟
                              法  官  侯  東  昇
                              法  官  黃  淑  玲
                              法  官  林  文  舟
以  上  正  本  證  明  與  原  本  無  異
中    華    民    國    95    年    9     月    28    日
                              書記官  莊  俊  亨


司法院資訊處製作；財團法人民間司法改革基金會備份。
